【裁判字號】    90,簡上,149
【裁判日期】    901219
【裁判案由】    傷害
【裁判全文】
臺灣士林地方法院刑事判決                          九十年度簡上字第一四九號
    上  訴  人
    即  被  告  乙○○
右列上訴人因傷害案件，不服本院九十年度簡字第一０四二號，中華民國九十年八月
二十八日第一審簡易判決（聲請簡易判決處刑案號：九十年度偵字第六七一八號），
本院管轄之第二審合議庭判決如左：
    主  文
上訴駁回。
乙○○緩刑參年。
    事  實
一、乙○○與甲○○係於國軍北投醫院精神科住院認識，二人原係好友，惟於民國（
    下同）九十年六月三日下午四、五時許，在台北市○○區○○街四五三之十一號
    「雄大機車行」前，因細故發生爭執，乙○○竟基於傷害之故意，持隨地撿拾屬
    該機車所有之鐵製扳手一支，毆打甲○○腹部、背部等處，致甲○○受有左頰瘀
    傷二乘零點五公分、左肩瘀腫六乘五公分、左上腹瘀腫四乘二公分、後背部十六
    乘十公分、十一乘七公分、一點五乘二公分等三處瘀傷等傷害。
二、案經被害人甲○○告訴台灣士林地方法院檢察署檢察官偵查聲請簡易判決處刑。
    理  由
一、訊據被告乙○○固不否認於右開時、地與告訴人甲○○發生爭執之事實，惟矢口
    否認涉有傷害之犯行，辯稱：是告訴人要向伊搶二百元，伊不給才抵抗他，伊亦
    有受傷云云。惟查：被告於上開時、地，持機車扳手毆打告訴人，致告訴人受傷
    之事實，業據告訴人甲○○於偵查及本院調查中指訴甚詳，復有記載告訴人受有
    如事實欄所載傷勢由台北市立陽明醫院出具之診斷書一紙附卷可稽，雖被告於偵
    查中曾辯稱告訴人拿東西打伊，伊僅反抗，「雄大機車行」老闆吳建雄有看到云
    云，然證人吳建雄於偵查中結證稱：伊下樓前已聽見爭吵聲，待下樓察看，見被
    告與告訴人已雙雙倒地，並未看見二人拿修車工具互毆，但二人離開時見告訴人
    好像有傷，曾拿二百元予告訴人看病等語（見九十年度偵字第六七一八號卷第八
    、九頁），可見被告與告訴人於右揭時、地確曾發生爭吵及毆打之事，且證人並
    未目睹被告所辯上情，另觀之告訴人所受傷勢，應非被告辯稱僅是反抗所能造成
    ，應認被告確係基於傷害故意而動手毆打告訴人無訛，被告所辯無非飾卸之詞，
    不足採信，本案事證明確，被告犯行洵堪認定。
二、核被告所為，係犯刑法第二百七十七條第一項之傷害罪。原審依刑事訴訟法第四
    百四十九條第一項前段、第三項、第四百五十四條第二項，刑法第二百七十七條
    第一項、第四十一條第一項前段、罰金罰鍰提高標準條例第一條前段、第二條，
    判處被告拘役三十日，並諭知易科罰金之折算標準，其認事用法均無不合，量刑
    亦屬妥適。被告上訴意旨，指稱伊僅反抗，亦受有傷害，僅處罰單方面不服云云
    ，指摘原判決不當，核非可採，其上訴為無理由，應予駁回。然被告前未曾受有
    期徒刑以上刑之宣告，有臺灣高等法院被告全國前案紀錄表、台灣士林地方法院
    檢察署刑案紀錄查註紀錄表各一份在卷可按，其因一時失慮，致罹刑典，犯後已
    與告訴人達成和解，告訴人並願原諒被告，且公訴人亦認被告已與告訴人達成和
    解請求予以緩刑，綜上因認被告經此刑之宣告後，應知警惕而無再犯之虞，本院
    因認暫不執行其刑罰為當，予以宣告緩刑三年，用啟自新。
據上論斷，應依刑事訴訟法第四百五十五條之一第一項、第三項、第三百六十八條，
刑法第七十四條第一款，判決如主文。
本案經檢察官呂文忠到庭執行職務
中      華      民      國     九十     年      十二     月     十九    日
                                    臺灣士林地方法院刑事第四庭
                                        審判長法  官  杜  惠  錦
                                              法  官  吳  祚  丞
                                              法  官  楊  迺  伶
右正本證明與原本無異。
本件不得上訴。
                                              書記官  趙  彩  彤
中      華      民      國     九十     年      十二     月    二十四   日
附錄本案論罪科刑法條全文
刑法第二百七十七條第一項：
  傷害人之身體或健康者，處三年以下有期徒刑，拘役或一千元以下罰金。


司法院資訊處製作；財團法人民間司法改革基金會備份。
